臺灣新北地方法院行政訴訟判決
111年度交字第567號
原      告  謝易霖  

送達代收人  謝浥寬  
被      告  新北市政府交通事件裁決處
                      設新北市○○區○○路○段000號2樓
代  表  人  李忠台    住同上
訴訟代理人  黃曉妍    律師
                      住臺北市○○區○○○路0段0號5樓之1
上列當事人間因交通裁決事件，原告不服被告民國111年8月18日
新北裁催字第48-000000000號、第48-CZ0000000號、第48-00000
0000號裁決，本院判決如下：
    主  文
一、原告之訴駁回（含原處分一、原處分二、原處分三）。
二、訴訟費用新臺幣壹佰捌拾元由原告負擔。
    事實及理由
壹、程序方面：
　　原告不服被告所為道路交通管理處罰條例第8 條之裁決而提
    起撤銷訴訟，依行政訴訟法第237 條之1 ，應適用交通裁決
    事件訴訟程序。本件因卷證資料已經明確，本院依同法第23
    7 條之7 規定，不經言詞辯論，直接裁判。
貳、實體方面：
一、爭訟事實概要：
㈠、原告於111年6月28日14時38分，將名下車號000-000普通重型
    機車（下稱系爭機車）停放於板橋區環河西路4段，而有「
    停車車種不依規定(占用自行車停車格)」之違規行為，經執
    勤員警目睹於111年6月28日填製掌電字第000000000號舉發
    違反道路交通管理事件通知單予以舉發，記載應到案日期為
    111年8月12日前．案件於111年7月4日移送被告，並於111年7
    月11日合法送達於原告，原告於111年8月10日提出申訴，嗣
    經被告調查認定原告有上開違規事實，乃依道路交通管理處
    罰條例第56條第1項第9款、違反道路交通管理事件統一裁罰
    基準及處理細則之規定，於111年8月18日以新北裁催字第48
    -000000000號裁決（下稱原處分一），裁處原告罰鍰新臺幣
    （下同）6百元。原告不服，遂提起本件行政訴訟。
㈡、原告於110年12月29日15時27分，將系爭機車停放於板橋區中
    山路1段63號，而有「在劃有紅線路段臨停」之違規行為，
    經民眾於110年12月31日檢具違規資料向原舉發機關檢舉，
    經員警檢視事證後認定違規屬實，依道處罰條例第55條第1
    項第3款規定，於111年1月3日填製新北市警交大第CZ000000
    0號舉發違反道路交通管理事件通知單予以舉發，記載應到
    案日期為111年2月17日前，案件於舉發當日移送被告，並於
    111年1月7日合法送達原告。原告於111年1月27日提出申訴
    ，嗣經被告調查認定有「在設有禁止臨時停車標線處所臨時
    停車」之違規事實，乃依道路交通管理處罰條例第55條第1
    項第3款及違反道路交通管理事件統一裁罰基準及處理細則
    之規定，於111年8月18日製作新北裁催字第CZ0000000號裁
    決，裁處罰鍰300元（下稱原處分二），原告不服，遂提起
    本件行政訴訟。
㈢、原告於110年12月18日8時41分，將系爭機車停放於板橋區民
    生路2段，而有「於身心障礙專用停車位違規停車」之違規
    行為，經原舉發機關執行違規停車拖吊之員警發現後，於11
    0年12月18日填製掌電字第000000000號舉發違反道路交通管
    理事件通知單予以舉發，記載應到案日期為111年2月1日前
    ，案件於111年12月22日移送被告，並於110年12月24日合法
    送達於原告，原告於111年1月27日提出申訴，嗣經被告調查
    認定有上開違規事實，乃依道路交通管理處罰條例第56條第
    1項第10款及違反道路交通管理事件統一裁罰基準及處理細
    則之規定，以111年8月18日新北裁催字第48-000000000號裁
    決，裁處罰鍰1200元（下稱原處分三），原告不服，遂提起
    本件行政訴訟。
二、原告起訴主張及聲明：
㈠、主張要旨：
⑴、舉發單C（新北裁催字第48-000000000號裁決)部分：
①、查道路交通管理處罰條例第56條第一項(下稱系爭條文)清楚
    而明白有行政裁量罰鍰由新臺幣六百元以上一千二百元以下
    罰鍰，裁罰條文本來就設置民眾因違反事實、按情節重大等
    有無立即危害他人權益或重大利益事實情事而應有罰鍰高低
    之不同處分。
②、違反情事又分：場所不同、侵害權益不同，系爭條文皆有不
    同情况之規定，如彎道、險坡、狹路等顯而危險路段禁止停
    車，有侵害公共場所、公共設施危害之虞裁罰情事甚至有第
    五款顯有妨礙他人…多達十款之規定。立法規範應視情節不
    同、危害不同、有無屬重大違規情事，有無立即危害他人權
    益或重大利益事實而有不同之裁罰。
③、律法尚有明定條文、執法裁量單位亦應該依違法程度適時、
    適度裁決後量刑，今新北市政府交通事件裁決處逕行政怠情
    、未就如何「依法量刑而裁決」做說明，該單位怠情不作為
    行政實在令人無法接受。試想如常、因裁量單位之怠惰、每
    每量刑直接處罰最高裁罰，有多少其他違法人是被迫接受過
    度裁量，律法既然定明量刑裁罰，執法單位就應該要依法、
    適法裁量，而不是如本案之怠惰行政，如何令人懾服?
④、該裁罰違反憲法第23條比例原則及法治國諸原則:法治國原則
    ，以法律規範人民權利，其構成要件應符合法律明確性原則
    ，使受規範者可能預見其行為之法律效果，以確保法律預先
    告知之功能，並要求執法之準據明確，以保障規範目的之實
    現。且行政罰對人民之裁罰與其所欲維護之法益，仍須合乎
    比例之關係，尤其法定罰鍰之高低應與行為所生之危害、行
    為人責任之輕重相稱，始符合憲法刑度相當，而與憲法第23
    條比例原則無違。
⑤、依舉發照片顯而易見，該停車格因公設下水道孔蓋而佔據土
    地一部分，對肢障朋友而言、停車格之設計顯有瑕疵，其設
    置近二、三年來本人從未見過有肢障朋友之車輛停放。縱原
    告雖有違規停放車輛事實卻並未造成其他肢障朋友使用上不
    便利，顯無立即危害他人權益或重大利益事實。上述事實情
    節輕重應可以由舉發分隊員警許員清查，自本舉發事項後迄
    民國111年8月月底止，該址共有多少相同舉發單單量、茲以
    說明。新北市政府警察局今不問是否有重大違規情事，有無
    立即危害他人權益或重大利益事實、擴大裁量罰鍰至最高，
    其結果除侵害民眾權益外、執法單位亦有未依事實情節依法
    裁罰事實。
⑵、舉發單D部分（新北裁催字第48-CZ0000000號）：
①、誠如新北警海交字第1113945402說明三所示，依道路交通管
    理處罰條例第3條第10款規定:騎乘人該日實屬「臨時停車未
    熄火狀態」「照看懸掛物」，並於調正懸掛物後隨即離開，
    亦即騎乘人是保持立即行駛狀態。
②、騎乘人於路邊停車並無阻礙其他用路人、並且於懸掛物調正
    後隨即離開。倘若騎乘人忽視懸掛物不予理會、而物品掉落
    車道，此結果才是危险、造成其他用路人不便。呈請參照11
    1年2月18日新北警海交字第1113945402號函。
⑶、舉發單E部分（新北裁催字第48-000000000號裁決）：
　　誠如111年08月08日異議說明書，此舉發行為實屬「瑕疵」
    行政行為，騎乘人在深夜停車時，實在無法清楚辨別該停車
    格與隔鄰之停車格有異。呈請參照111年8月8日，異議聲明
    書。　　
㈡、聲明：⑴原處分撤銷。⑵訴訟費用由被告負擔。
三、被告答辯及聲明：
㈠、答辯要旨：
⑴、就第48-000000000號處分:
①、按處罰條例第56條第1項第9款規定:「汽車駕駛人停車時，有
    下列情形之一者，處新臺幣六百元以上一千二百元以下罰鍰
    ：…九、停車時間、位置、方式、車種不依規定。」
②、次按道路交通安全規則(下稱安全規則)第112條第1項第15款
    規定:「汽車停車時，應依下列規定：…十五、停車時間、位
    置、方式及車種，如公路主管機關、市區道路主管機關或警
    察機關有特別規定時，應依其規定。」
③、另按臺北高等行政法院108年度交上字第285號行政判決意旨
    ：「…至於道交條例第3條第10款將臨時停車定義為『指車輛
    因上、下人、客，裝卸物品』及『停止時間未滿3分鐘』與『保
    持立即行駛之狀態』等法律構成要件要素，此乃『停車』之特
    別規定，只有符合道交條例第3條第10款規定之各項法律構
    成要件要素，才該當於『臨時停車』之定義，否則如有其中一
    法律構成要件要素不合致，即應回歸適用『停車』之定義。」
④、經查，原舉發機關回復函內容(被證7)，本件違規之舉發係員
    警於111年6月28日14時38分許，在板橋區民生路3段(往環河
    西路4段方向)前值勤時，發現系爭機車於自行停車格內停車
    ，且車上無人在座，顯有違反處罰條例第56條第1項第9款規
    定之情，遂依規定拍照採證並填製舉發通知單，並依據新北
    市政府警察局取締違規停車拖吊作業程序(下稱拖吊作業程
    序)進行拖吊，於採證照片(被證2，3)可見，員警業依址揭
    作業程序於原停車路面留有被拖吊車輛之車號、拖吊保管場
    名稱及電話號碼，且字體工整清晰可辨，是本件舉發及拖吊
    移置行為均合乎法制要求。
⑤、又自本件採證照片以觀(被證2，3)，原告所有車號000-000普
    通重型機車（答辯狀誤載為765-EQY之普通重型機車）停放
    處址之路面劃有自行車圖示並輔以「自行車停車格」之字樣
    ，一般具正常智識之人主觀應可知悉該停車格僅限自行車停
    放，系爭車輛顯非屬自行車，有車籍資料(被證12)可資佐證
    ，且舉發當時車上及周遭並未見駕駛人，處無法立即行駛之
    狀態，參酌上開臺北高等行政法院108年度交上字第285號行
    政判決意旨，應回歸以「停車」行為認定，核其行為確有「
    停車不依車種」之違規屬實，被告據此依處罰條例第56條第
    1項第9款規定作成第348-000000000號處分，於法有據，並
    無違誤。
⑥、至原告主張車輛遭他人移置一事，按行政訴訟法第136條準用
    民事訴訟法第277條前段規定，當事人主張有利於己之事實
    者，應負舉證責任，對於系爭機車於前揭時地有不依車種違
    規停車行為之事實，被告業以原舉發機關所提供之採證照片
    及函復等舉證甚明，而至是否有原告主張遭人移車之事實真
    偽不明時，因該等情事屬於所謂變態事實，且係由原告提出
    對己有利之主張，故應改由原告檢附相關資料證明，然原告
    對此並未再提出積極證據以實其說，故其主張尚不足作為解
    免其行政法上義務之事由，不影響本件違規事實成立之認定
    ，原處分應予以維持。
⑵、就第48-CZ0000000號處分:
①、處罰條例第55條第1項第3款定有明文:「汽車駕駛人，臨時停
    車有下列情形之一者，處新臺幣300元以上600元以下罰鍰：
    …三、在設有禁止臨時停車標誌、標線處所臨時停車。」
②、次按安全規則第111條第1項第3款規定：「汽車臨時停車時，
    應依下列規定：…三、設有禁止臨時停車標誌、標線處所不
    得臨時停車。」
③、另按道路交通標誌標線號誌設置規則(下稱標誌設置規則)第1
    49條第1項第1款第5目規定：「標線依其型態原則上分類如
    下：一、線條：以實線或虛線標繪於路面或緣石上，用以管
    制交通者，原則上區分如下：（五）紅實線：設於路側，用
    以禁止臨時停車。」
④、本件檢舉照片(被證2，4)，原告將系爭機車暫停於路側，而
    駕駛人位於車輛駕駛座上，車輛尚處於得立即行駛之狀態，
    然自上揭檢舉照片未能判斷是否正上下人客及停車時間是否
    已逾3分鐘，參酌上開臺北高等行政法院108年度交上字第28
    5號行政判決意旨，從寬為有利原告之「臨時停車」認定，
    自屬處罰條例第55條規制效力所及。又自採證照片(被證2，
    4)以觀，系爭機車停放處之路面確實劃有紅實線，其樣式、
    顏色、位置均足資辨識，一般用路人以其社會生活經驗觀察
    ，實得判斷該處為禁止臨時停車處所，並無何令客觀用路人
    無法判斷該路段是否為禁止臨時停車路段之情狀，屬上開安
    全規則所指禁止臨時停車處所應無疑義，原告將系爭汽車停
    放於該址之行為，確實該當「在禁止臨時停車處所臨停」之
    違規，被告據此依處罰條例第55條第1項第3款規定作成本件
    裁罰處分，並無違誤。
⑤、原告固以「當時正照看懸掛物並將其調後隨即離開，並無阻
    礙其他用路人」等語為辯，惟考量道路交通標線之設置，係
    主管機關基於整體交通考量所為之縝密規劃，目的係維護社
    會大眾使用道路之秩序，並確保人車通行之安全，而禁止臨
    時停車之紅色實線的設置，乃為考量路段實際條件及行車安
    全確不適於停車而因此繪設，目的即在於禁止車輛駕駛人在
    繪設有該類標線路段上之停車行為，故原告將車輛暫時停放
    於紅線處即該當處罰條例第55條第1項第3款規定之違規態樣
    ，並不以是否妨礙他車行為必要，本件裁罰處分之作成並無
    不當，應予以維持。
⑶、第48-000000000號處分:
 ①、按處罰條例第56條第1項第10款、第5項規定：「汽車駕駛人
     停車時，有下列情形之一者，處新臺幣600元以上1,200元
     以下罰鍰：…十、於身心障礙專用停車位違規停車。…第1項
     第10款應以最高額處罰之，第3項之欠費追繳之。」
 ②、次按安全規則第112條第1項第5款規定：「汽車停車時，應
     依下列規定：…五、在設有身心障礙者專用停車標誌處所，
     非身心障礙者用車不得停放。」
 ③、復按設置規則第118條之1規定：「身心障礙者停車位標誌『
     指49』，用以指示身心障礙者專用停車位之位置，設於身心
     障礙者專用停車位之適當處所。本標誌為藍底白色圖案。
     」
 ④、末按身心障礙者專用停車位設置管理辦法第12條第3項規定:
     「掛有專用牌照之車輛，由身心障礙者本人使用或乘載身
     心障礙者本人時，得使用身心障礙者專用停車位；非經監
     理單位檢驗合格之特製機車不得使用身心障礙者專用機車
     停車位。」
 ⑤、自現場採證照片以觀(被證2，5)，系爭機車上及其周邊均未
     見有駕駛人，顯非屬可立即行駛之狀態，參酌前開臺北高
     等行政法院108年度交上字第285號行政判決意旨其行為不
     符臨時停車要件，自應回歸「停車」行為之認定；又系爭
     機車停放處設有身心障礙者停車位標誌，並於地面繪製身
     心障礙者圖案，為身心障礙者專用機車停車位，而原告所
     有系爭機車非屬經監理單位檢驗合格之特製機車，卻於上
     揭時、地停放於系爭停車位，是原告所有系爭機車於該處
     停車核屬「於身心障礙專用停車位違規停車」，洵可認定
     ，有原舉發機關回復函(被證5)可稽，故被告據此依處罰條
     例第56條第1項第10款作成裁罰處分，並依同條第5項規定
     裁處最高罰鍰1200元，應無違誤。
 ⑥、原告固以系爭機車係遭他人移置身心障礙專用車位等語為辯
     ，惟原告並未提供積極證據證明系爭機車違規停放於身障
     專用停車格係因外力所致，歉難據其主張為有利原告之認
     定，自不影響上揭就系爭機車停放於身心障礙專用停車位
     違規屬實之認定，原處分之作成洵屬合法，應予以維持。
 ⑷、再者，原告既為合法考領機車駕駛執照之人，有機車車籍查
     詢資料及駕駛人基本資料為憑（被證12），其對上述規定
     應知之甚詳，並應確實遵守。是原告前揭所述，無非單方
     所執之詞，委無足取。綜上所述，被告依法裁處，應無違
     誤。
㈡、聲明：⑴原告之訴駁回。⑵訴訟費用由原告負擔。　　 
四、爭點事項：
㈠、舉發單C部分：原告主張立法規範應視情節不同、危害不同、
    有無屬重大違規情事，有無立即危害他人權益或重大利益事
    實而有不同之裁罰，其停放車輛事實並未造成其他肢障朋友
    使用上不便利，顯無立即危害他人權益或重大利益事實
　　，直接處罰最高裁罰，執法單位怠惰行政，而與憲法第23條
    比例原則有違，其其理由是否可採?
㈡、舉發單D部分：原告主張其路邊停車並無阻礙其他用路人，且
    調正懸掛物後隨即離開，原處分是否適法有據?
㈢、舉發單E部分：原告主張其在深夜停車時，實在無法清楚辨別
    該停車格與隔鄰之停車格有異，缺乏清楚標誌，有設計瑕疵
    ，可否據此免罰之事由?　　　　
五、本院的判斷：
㈠、前提事實：
    爭訟概要欄所載之事實，除上開爭點外，其餘事實業為原告
    於起訴狀所不爭執，並有民眾檢舉資料、新北市警交大字第
    CZ0000000號、掌電字第000000000、第000000000號舉發違
    反道路交通管理事件通知單、合法送達資料及案件移送記錄
    、採證照片、原告異議聲明書、訴願書、新北市政府警察局
    海山分局109年5月13日新北警海交字第1093938155號函、新
    北市政府警察局海山分局111年2月18日新北警海交字第1113
    945402號函、新北市政府警察局海山分局111年2月23日新北
    警海交字第1113946843號函、新北市政府警察局海山分局11
    1年8月31日新北警海交字第1113983683號函、新北市政府交
    通局111年9月12日新北交營字第1111688505號函、新北裁催
    字第48-000000000、48-CZ0000000、48-000000000號違反道
    路交通管理事件裁決書及送達證書、新北市政府警察局海山
    分局111年9月30日新北警海交字第1113991036號函、新北市
    政府警察局海山分局111年10月5日新北警海交字第11139930
    62號函、機車車籍資料及駕駛人基本資料、採證光碟等資料
    （見本院卷第121頁至第223頁）足資佐證，此事實應堪認定
    。
㈡、就第48-000000000號處分：
⑴、本件應適用之相關法令：
①、道路交通安全規則第2條第1項第1款規定:「本規則用詞，定
    義如下：一、汽車：指在道路上不依軌道或電力架線而以原
    動機行駛之車輛（包括機車）。」。
②、道路交通安全規則第112條第1項第15款規定:「汽車停車時，
    應依下列規定：…十五、停車時間、位置、方式及車種，如
    公路主管機關、市區道路主管機關或警察機關有特別規定時
    ，應依其規定。」
③、道路交通管理處罰條例第3條第1項第8款：「本條例用詞，定
    義如下：八、車輛：指非依軌道電力架設，而以原動機行駛
    之汽車（包括機車）、慢車及其他行駛於道路之動力車輛。
    」
④、道路交通管理處罰條例第3條第10款、第11款：「本條例所用
    名詞釋義如下：十、臨時停車：指車輛因上、下人、客，裝
    卸物品，其停止時間未滿三分鐘，保持立即行駛之狀態。
　　十一、停車：指車輛停放於道路兩側或停車場所，而不立即
    行駛。」。
⑤、道路交通管理處罰條例第56條第1項第9款規定:「汽車駕駛人
    停車時，有下列情形之一者，處新臺幣六百元以上一千二百
    元以下罰鍰：…九、停車時間、位置、方式、車種不依規定
    。」
⑵、按道路交通管理處罰條例第3條第10款將臨時停車定義為『指
    車輛因上、下人、客，裝卸物品』及『停止時間未滿3分鐘』與
    『保持立即行駛之狀態』等法律構成要件要素，此乃『停車』之
    特別規定，只有符合道交條例第3條第10款規定之各項法律
    構成要件要素，才該當於『臨時停車』之定義，否則如有其中
    一法律構成要件要素不合致，即應回歸適用『停車』之定義（
    臺北高等行政法院108年度交上字第285號行政判決意旨參照
    。）。
⑶、依採證照片所示（見本院卷第143頁），原告所有車號000-00
    0普通重型機車停放處址之路面劃有自行車圖示並輔以「自
    行車停車格」之字樣，一般具正常智識之人主觀應可知悉該
    停車格僅限自行車停放，系爭車輛顯非屬自行車，有車籍資
    料（見本院卷第219頁）可資佐證，且舉發當時車上及周遭
    並未見駕駛人，非處立即行駛之狀態，依上所述應認定為「
    停車」行為，核其行為確有「停車不依車種」之違規屬實，
    被告據此依處罰條例第56條第1項第9款規定作成第48-00000
    0000號處分，於法有據，並無違誤。
⑷、原告以上開主張要旨置辯。惟查：
①、依新北市政府警察局海山分局111年8月31日新北警海交字第1
    113983683號函覆意旨略以（見本院卷第191頁）「本件違規
    之舉發係員警於111年6月28日14時38分許，在板橋區民生路
    3段(往環河西路4段方向)前值勤時，發現系爭機車於自行車
    停車格內停車，且車上無人在座，顯有違反處罰條例第56條
    第1項第9款規定之情，遂依規定拍照採證並填製舉發通知單
    ，並依據新北市政府警察局取締違規停車拖吊作業程序(下
    稱拖吊作業程序)實施移置保管程序後，駕駛人或車主均未
    到場」，核與採證照片相符（見本院卷第143頁、第144頁上
    方照片），足見員警依作業程序於原停車路面留有被拖吊車
    輛之車號、拖吊保管場名稱及電話號碼，且字體工整清晰可
    辨，是本件舉發及拖吊移置行為均合乎法制要求。
②、又交通標誌、標線、號誌之設置目的，在於提供車輛駕駛人
    及行人有關道路路況之警告、禁制、指示等資訊，以便利行
    旅及促進交通安全，有無設置之必要，如何設置，設置何種
    標線以及在何處設置，屬主管機關職權內依法裁量之範圍，
    是此一涉及特定地點、多數人及長期時間之交通管制行為，
    揆諸前揭法條意旨，當屬一般處分甚明。則既屬一般處分，
    依行政程序法第100條第2項、第110條第2項之規定，一般處
    分之送達得以公告為之，除公告另訂不同日期者外，自公告
    日起發生效力。是就前揭有無「清楚標誌」之設置，為主管
    機關之「劃設行為」，即屬一種「公告」措施，於對外劃設
    完成時，即發生效力，人民即有遵守之義務，人民對該禁制
    標線處分如有不服，得循序提起訴願及撤銷訴訟以為救濟。
    是於該一般處分經廢止、撤銷或限制其效力前，當非人民據
    此主張免罰事由。。
㈢、就第48-CZ0000000號處分：
⑴、本件應適用之相關法令：
①、道路交通標誌標線號誌設置規則第149條第1項第1款第5目規
    定：「標線依其型態原則上分類如下：一、線條以實線或虛
    線標繪於路面或緣石上，用以管制交通者，原則上區分如下
    ：（五）紅實線：設於路側，用以禁止臨時停車。」。
②、道路交通標誌標線號誌設置規則第169條第1項「禁止臨時停
    車線，用以指示禁止臨時停車路段，以劃設於道路緣石正面
    或頂面為原則，無緣石之道路得標繪於路面上，距路面邊緣
    以三○公分為度」。
③、道路交通安全規則第111條第1項第3款：「汽車臨時停車時
    ，應依下列規定：三、設有禁止臨時停車標誌、標線處所不
    得臨時停車。」。
④、道路交通安全規則第112條第1項第1款：「汽車停車時，應
    依下列規定：一、禁止臨時停車處所不得停車。」。
⑤、道路交通管理處罰條例第3條第10款、第11款：「本條例所用
    名詞釋義如下：十、臨時停車：指車輛因上、下人、客，裝
    卸物品，其停止時間未滿三分鐘，保持立即行駛之狀態。十
    一、停車：指車輛停放於道路兩側或停車場所，而不立即行
    駛。」。
⑥、道路交通管理處罰條例第55條第1項第3款：「汽車駕駛人，
    臨時停車有下列情形之一者，處新臺幣三百元以上六百元以
    下罰鍰：三、在設有禁止臨時停車標誌、標線處所臨時停車
    。」。
⑦、按「本細則依道路交通管理處罰條例第九十二條第四項規定
    訂定之。」、「處理違反道路交通管理事件之程序及統一裁
    罰基準，依本細則之規定辦理。前項統一裁罰基準，如附件
    違反道路交通管理事件統一裁罰基準表。」，違反道路交通
    管理事件統一裁罰基準及處理細則第1條、第2條第1項、第2
    項分別亦有明定，是違反道路交通管理事件統一裁罰基準及
    處理細則即係基於法律之授權所訂定，而該處理違反道路交
    通管理事件之統一裁罰基準（即「違反道路交通管理事件統
    一裁罰基準表」）已考量「違反事件」、「法條依據」、「
    法定罰鍰額度或其他處罰」、「違規車種類別或違規情節」
    、「期限內繳納或到案聽候裁決者」、「逾越應到案期限30
    日內，繳納罰鍰或到案聽候裁決者」、「逾越應到案期限30
    日以上60日以內，繳納罰鍰或到案聽候裁決者」、「逾越應
    到案期限60日以上，繳納罰鍰或逕行裁決處罰者」等因素，
    作為裁量之標準，並未違反授權之目的及裁量權之本質，是
    其不僅直接對外發生效力，且被告亦應受其拘束而適用之。
⑵、查依採證照片所示（見本院卷第151頁），原告將系爭機車暫
    停於路側，而駕駛人位於車輛駕駛座上，車輛尚處於得立即
    行駛之狀態，依上揭檢舉照片無法判斷是否正上下人客及停
    車時間是否已逾3分鐘（臺北高等行政法院108年度交上字第
    285號行政判決意旨參照），應從寬為有利原告之「臨時停
    車」認定，自屬處罰條例第55條規制效力所及。而系爭機車
    停放處之路面確實劃有紅實線，其樣式、顏色、位置均足資
    辨識，一般用路人以其社會生活經驗觀察，實得判斷該處為
    禁止臨時停車處所，並無何令客觀用路人無法判斷該路段是
    否為禁止臨時停車路段之情狀，屬上開道路交通安全規則第
    111條第1項第3款所指禁止臨時停車處所應無疑義，原告將
    系爭汽車停放於該址之行為，確實該當「在禁止臨時停車處
    所臨停」之違規，被告據此依處罰條例第55條第1項第3款規
    定作成本件裁罰處分，並無違誤。
⑶、原告以上開要旨置辯。惟查：按道路交通標線之設置，係主
    管機關基於整體交通考量所為之縝密規劃，目的係維護社會
    大眾使用道路之秩序，並確保人車通行之安全，而禁止臨時
    停車之紅色實線的設置，乃為考量路段實際條件及行車安全
    確不適於停車而因此繪設，目的即在於禁止車輛駕駛人在繪
    設有該類標線路段上之停車行為，故原告將車輛暫時停放於
    紅線處即該當處罰條例第55條第1項第3款規定之違規態樣，
    並不以是否妨礙他車行駛為必要，原告以「當時正照看懸掛
    物並將其調後隨即離開，並無阻礙其他用路人」等語，並不
    影響違規行為成立。
㈣、第48-000000000號處分:
⑴、本件應適用之相關法令：
①、道路交通 標誌標線號誌設置規則第118條之1規定：「身心障
    礙者停車位標誌『指49』，用以指示身心障礙者專用停車位之
    位置，設於身心障礙者專用停車位之適當處所。本標誌為藍
    底白色圖案。」　
②、道路交通安全規則第112條第1項第5款規定：「汽車停車時，
    應依下列規定：…五、在設有身心障礙者專用停車標誌處所
    ，非身心障礙者用車不得停放。」。
③、道路交通管理處罰條例第56條第1項第10款、第5項規定：「
    汽車駕駛人停車時，有下列情形之一者，處新臺幣600元以
    上1,200元以下罰鍰：…十、於身心障礙專用停車位違規停車
    。」、「…第1項第10款應以最高額處罰之，第3項之欠費追
    繳之。」
④、身心障礙者專用停車位設置管理辦法第12條第3項規定:「掛
    有專用牌照之車輛，由身心障礙者本人使用或乘載身心障礙
    者本人時，得使用身心障礙者專用停車位；非經監理單位檢
    驗合格之特製機車不得使用身心障礙者專用機車停車位。」
⑵、依採證照片所示（見本院卷第159頁），系爭機車上及其周邊
    均未見有駕駛人，顯非屬可立即行駛之狀態，參酌前開臺北
    高等行政法院108年度交上字第285號行政判決意旨其行為不
    符臨時停車要件，自應回歸「停車」行為之認定；又系爭機
    車停放處設有身心障礙者停車位標誌，並於地面繪製身心障
    礙者圖案，為身心障礙者專用機車停車位，依上開身心障礙
    者專用停車位設置管理辦法第12條第3項規定，非經監理單
    位檢驗合格之特製機車不得使用身心障礙者專用機車停車位
    。而原告所有系爭機車非屬經監理單位檢驗合格之特製機車
    ，卻於上揭時、地停放於系爭停車位，是原告所有系爭機車
    於該處停車核屬「於身心障礙專用停車位違規停車」，洵可
    認定，核與新北市政府警察局海山分局111年2月18日新北警
    海交字第1113945402號函釋說明事項相符（見本院卷第187
    頁），被告據此依處罰條例第56條第1項第10款作成裁罰處
    分，並依同條第5項規定裁處最高罰鍰1200元，應無違誤。
⑶、原告以上開主張意旨置辯。惟查：
①、查原告停放車輛事實，會影響其他肢障朋友使用上不便利，
　　被告乃依道路交通管理處罰條例第56條第5項規定，於身心
    障礙專用停車位違規停車即有同條第1項第10款違規行為應
    以最高額處罰之，執法單位並無行政怠惰，而依法律規定處
    以最高罰鍰，尚難認有與憲法第23條比例原則有違。是以原
    告主張停放車輛事實並未造成其他肢障朋友使用上不便利，
    顯無立即危害他人權益或重大利益事實等語，顯屬無據。
②、又原告主張停車格因公設下水道孔蓋而佔據土地一部分，對
    肢障朋友而言、停車格之設計顯有瑕疵云云。依上開所述，
　　停車格之設計，屬主管機關職權內依法裁量之範圍，當屬一
    般處分，於對外劃設完成時，即發生效力，人民即有遵守之
    義務，人民對該停車格之設計，如有不服，得循序提起訴願
    及撤銷訴訟以為救濟。是於該一般處分經廢止、撤銷或限制
    其效力前，當非人民據此主張免罰事由。
③、原告於異議聲明書以系爭機車係遭他人移置身心障礙專用車
    位等語為辯，惟原告於訴願書載明，對於違規事實，並不爭
    執（見本院卷第181頁），對此部分爰不再贅述，附此敘明
    。
㈤、原告既為合法考領機車駕駛執照之人，有機車車籍查詢資料
    及駕駛人基本資料為憑（見本院卷第219-221頁），其對上
    述規定應知之甚詳，並應確實遵守。是原告前揭所述，無非
    單方所執之詞，委無足取。綜上所述，被告依法裁處，應無
    違誤。
六、本件判決基礎已經明確，兩造其餘的攻擊防禦方法及訴訟資
    料，經本院斟酌後，核與判決結果不生影響，無一一論述之
    必要，一併說明。
七、結論：原處分並無違誤，原告訴請撤銷為無理由，應予駁回
　　。因本件原告起訴狀包含第48-CZ0000000號、第48-CZ00000
    00號處分，然因起訴逾期，另以裁定駁回，是以本件第一審
    裁判費為300元，按比例計算，所以確定第一審訴訟費用額
    為180元，由原告負擔。
八、依行政訴訟法第195 條第1 項後段、第236 條、第98條第1
    項前段、第237 條之8 第1 項、第237 條之9 第1 項，判決
    如主文。
中　　華　　民　　國 　111　　年　　11　　月　　28　　日
                  行政訴訟庭  法  官  陳伯厚
一、上為正本係照原本作成。
二、如不服本判決，應於判決送達後20日內，向本院提出上訴狀
    並表明上訴理由（原判決所違背之法令及其具體內容或依訴
    訟資料可認為原判決有違背法令的具體事實），其未載明上
    訴理由者，應於提出上訴後 20 日內向本院補提理由書（上
    訴狀及上訴理由書均須按他造人數附繕本，如未按期補提上
    訴理由書，則逕予駁回上訴），並應繳納上訴裁判費新臺幣
    750 元。
　　                          書記官  陳柔吟
中　　華　　民　　國　　111 　年　　11　　月　　28　　日